【裁判字號】    94,重勞再,5
【裁判日期】    950209
【裁判案由】    確認僱傭關係存在等
【裁判全文】
臺灣高等法院民事裁定
再  審原告  甲○○
再  審被告  中國石油股份有限公司
法定代理人  郭進財
訴訟代理人  乙○○
上列當事人間確認僱傭關係存在等事件，再審原告對於中華民國
88年2月2日本院87年度重勞上字第2號第二審確定判決 ，提起再
審之訴，本院裁定如下：
    主  文
再審之訴駁回。
再審訴訟費用由再審原告負擔。
    理  由
一、再審原告主張略以：本院於民國 (下同)88 年2月2日所為87
    年度重勞上字第2號判決雖已於89年5月19日確定，惟伊係在
    93年12月間收到監察院於93年12月28日所發之 (93) 院台財
    字第0932201216號函文，始知悉原確定判決有民事訴訟法第
    496條第1項第13款之再審事由而提本件再審之訴，自未逾再
    審不變期間 。又依再審被告油品行銷事業部於94年9月14日
    所發之人字第0940004616號函文說明，可證實再審被告並未
    依工作規則第65條第2、第69條之規定，而「假藉人評會之
    名」製作不實公文來處分伊之事實，顯已違法，勿庸置疑。
    依再審被告臺灣營業總處於85年11月27日所發之 (8 5)營員
    85110650號函文說明二，可知再審被告在處分伊「第一大過
    」時，即引用工作規則第66條第5項之規定為無理由之免職
    或除名，證實再審被告並未依工作規則第69條之規定「舉辦
    人評會審議之」，即假藉人評會之名，直接製作不實公文之
    事實。另由再審被告工作人員薪資表及伊之81年度各類所得
    扣繳暨免扣繳憑單，可證實再審被告臺灣營業總處基隆營業
    處於79年9月27日所發之 (79)基人144-1-11號獎懲案件處理
    報告表所述事實並不實在，自不足採信。又依再審被告79年
    9月21日之中油人事課工作日誌 (證7)記載，可知當日僅記
    「姜員依本公司工作規則 (第66條)核定記大過乙次」，並
    無記載有舉辦人評會之記錄，由此可證實再審被告79年度函
    所述有舉辦人評會之記錄為偽，應不足採信等情，爰依民事
    訴訟法第496條第1項第13款之規定，提起本件再審之訴。
二、按再審之訴，應於30日之不變期間內提起。前項期間，自判
    決確定時起算，判決於送達前確定者，自送達時起算；其再
    審之理由發生或知悉在後者，均自知悉時起算。但自判決確
    定後已逾5年者，不得提起，民事訴訟法第500條第1項、第2
    項定有明文。而判決，於上訴期間屆滿時確定。但於上訴期
    間內有合法之上訴者，阻其確定。不得上訴之判決，於宣示
    時確定；不宣示者，於送達時確定，修正前民事訴訟法第39
    8條定有明文。
三、查本件再審原告就88 年2月2日本院87年度重勞上字第2號判
    決提起上訴，經最高法院於89 (判決書上誤載為85) 年5月4
    日以89年度台上字第1012號判決駁回其上訴而確定，並由再
    審原告訴訟代理人劉明鏡律師於89 年5月19日合法收受送達
    ，已據本院調閱該民事卷宗審閱卷內所附送達證書可參 (見
    最高法院89年度台上字第1012號卷第57至60頁) ，惟再審原
    告遲至94年9月19日始提起本件再審之訴 ，顯已逾民事訴訟
    法第500條第2項但書所規定5年期間 ，揆諸前開規定，自難
    認其再審之訴為合法。
四、據上論結，本件再審之訴為不合法，爰裁定如主文。
中    華    民    國    95    年    2     月    9     日
                  勞工法庭審判長法  官 黃騰耀
                                法  官 李媛媛
                                法  官 許文章
正本係照原本作成。
如不服本裁定，應於收受送達後10日內向本院提出抗告狀，並應
繳納抗告費新台幣1000元。
中    華    民    國    95    年    2     月    13    日
                                書記官 陳明俐


司法院資訊處製作；財團法人民間司法改革基金會備份。
